【裁判字號】    97,台上,108
【裁判日期】    970117
【裁判案由】    損害賠償
【裁判全文】
最高法院民事裁定              九十七年度台上字第一０八號
上  訴  人  甲○○
訴訟代理人  張世興律師
被 上訴 人  乙○○
上列當事人間請求損害賠償事件，上訴人對於中華民國九十六年
八月八日台灣高等法院第二審更審判決（九十六年度重上更(二)字
第四六號），提起上訴，本院裁定如下：
    主  文
上訴駁回。
第三審訴訟費用由上訴人負擔。
    理  由
按上訴第三審法院，非以原判決違背法令為理由，不得為之。又
提起上訴，上訴狀內應記載上訴理由，其以民事訴訟法第四百六
十九條所定事由提起第三審上訴者，應於上訴狀內表明：原判決
所違背之法令及其具體內容、暨依訴訟資料合於該違背法令之具
體事實。其依同法第四百六十九條之一規定提起上訴者，並應具
體敘述為從事法之續造、確保裁判之一致性或其他所涉及之法律
見解具有原則上重要性之理由。同法第四百六十七條、第四百七
十條第二項分別定有明文。而依同法第四百六十八條規定，判決
不適用法規或適用不當者，為違背法令；依同法第四百六十九條
規定，判決有該條所列各款情形之一者，為當然違背法令。是當
事人提起第三審上訴，如合併以同法第四百六十九條及第四百六
十九條之一之事由為上訴理由時，其上訴狀或理由書應表明該判
決所違背之法令條項，或有關判例、解釋字號，或成文法以外之
習慣或法理等及其具體內容，暨係依何訴訟資料合於該違背法令
之具體事實，並具體敘述為從事法之續造、確保裁判之一致性或
其他所涉及之法律見解具有原則上重要性之理由。如未依上述方
法表明，或其所表明者與上開法條規定不合時，即難認為已合法
表明上訴理由，其上訴自非合法。本件上訴人對於原判決提起第
三審上訴，雖以該判決違背法令為由，惟核其上訴理由狀所載內
容，無非係就原審本於取捨證據、認定事實之職權行使，所為論
斷：坐落於台北市○○街二五○號之房屋（下稱系爭房屋）乃上
訴人之被繼承人陳謙遺贈予伊，被上訴人自民國八十八年八月二
十三日起更換門鎖占有系爭房屋，對伊構成侵權行為，伊請求被
上訴人給付相當於租金之損害賠償金，洵屬有據。因系爭房屋於
被上訴人無權占有前，曾出租予訴外人謝煜炘、王麗惠、郭宏南
等人，每月租金已逾新台幣（下同）四萬五千元，伊僅以每月四
萬五千元請求給付損害金，應屬合理。惟按占有人主張其占有被
侵奪，致其不能就占有物為使用收益，依侵權行為之規定，請求
侵奪人賠償相當於租金之損害者，必侵奪人確有占有該物妨礙占
有人使用收益，始足當之。被上訴人既已於上訴人提起本件訴訟
後之九十一年十二月二十七日將系爭房屋交付訴外人即買受人黃
錦聖，自該日起即非妨礙上訴人占有使用收益系爭房屋之人，自
不得向被上訴人就自該日起至返還系爭房屋之日即九十六年四月
三十日止部分為請求損害，指摘為不當，並就原審命為辯論及已
論斷者，泛言謂未為論斷、論斷矛盾或違法，而非表明該判決所
違背之法令及其具體內容，暨依訴訟資料合於該違背法令之具體
事實，更未具體敘述為從事法之續造、確保裁判之一致性或其他
所涉及之法律見解具有原則上重要性之理由，難認其已合法表明
上訴理由。依首揭說明，應認其上訴為不合法。
據上論結，本件上訴為不合法。依民事訴訟法第四百八十一條、
第四百四十四條第一項、第九十五條、第七十八條，裁定如主文
。
中    華    民    國  九十七  年    一    月   十七   日
                      最高法院民事第五庭
                          審判長法官  劉  延  村
                                法官  許  澍  林
                                法官  黃  秀  得
                                法官  李  寶  堂
                                法官  童  有  德
      本件正本證明與原本無異
                                      書  記  官
中    華    民    國  九十七  年    一    月  二十八  日
                                                 H


司法院資訊處製作；財團法人民間司法改革基金會備份。
